# 合并报表//非货币性资产出资

提问人：xiaotianwong 时间：2020-04-10 08:11:53
请教陈老师，
A以无形资产出资设立一个子公司，为了简化描述，该无形资产账面已全额计提摊销价值为 0 ，评估增值 5000 万。
1.A公司是否按照非货币性资产交换的准则在账面确认损益？是计入营业外收入？所得税由于税收文件有递延政策，可以分 5 年递延或是转让时才需缴税
2.B公司按照评估增值 5000 计入无形资产，同时确认注册资本，并按 10 年计提摊销
3.合并报表层面，是否需要抵消该资产的评估增值所影响的损益？资产的摊销是全额抵还是未计提的部分抵消呢？
下列合并分录是否正确？
（ 1 ）借：注册资本 B 5000
贷：长投 A 5000
（ 2 ） 借：无形资产摊销B 500
贷：管理费用B 500
（ 3 ）借：营业外收入 A 5000
贷：无形资产A 5000
4.查了视野上的几个帖子，
（ 1 ）陈老师在 2018 年 1 月的回帖说明出资设立子公司没有商业实质，所以按照账面价值确认投资，如果是这样，A公司账面是 0 的长投？B公司按照什么来确认权益和资产呢？ 合并的时候如何抵消？
（ 2 ）咨询了国内行业前辈，在合并抵消层面有两种意见，一个是全部抵消，一个是不予抵消，如果不抵消，不就虚增了资产和利润吗？
（ 3 ）贴子上经常讨论是否具有商业实质或是是否构成业务，那这种出资设立的怎么考量呢？如A公司原来是自主研发的专利或是其他知识产权，将其投资是为了设立运营公司，收取许可费，这个是否可以理解为可以产生独立的现金流，具有商业实质，构成业务呢？主要是对两个的标准不太理解
5.谢谢陈版和各位有经验的前辈指导

回答人：chenyiwei
请参考：《瑞华研究 2010 ～ 2019 汇编》之“问题1-2-15（以非货币性资产出资设立子公司或对子公司增资的问题——以账面价值为零的无形资产出资）”。